【裁判字號】    89,上訴,370
【裁判日期】    900427
【裁判案由】    貪污治罪條例等
【裁判全文】
臺灣高等法院刑事判決                            八十九年度上訴字第三七號
    上  訴  人
    即  被  告  丑○○
    選任辯護人  賴彌鼎
                徐揆智
                林辰彥
    上  訴  人
    即  被  告  丙○○
    選任辯護人  張國雄
                林辰彥
右上訴人因貪污治罪條例等案件，不服臺灣桃園地方法院八十八年度訴字第八○六號
，中華民國八十八年十二月二日第一審判決（起訴案號：臺灣桃園地方法院檢察署八
十七年度偵字第四○三一、九○七五號）提起上訴，本院判決如左：
    主  文
原判決撤銷。
丑○○、丙○○均無罪。
    理  由
一、公訴意旨被告犯罪事實及所犯法條均如附件起訴書所載，但起訴法條其中「貪污
    治罪條例第六條第一項第三款」業經檢察官於原審審理時更正為同條例第四條第
    一項第三款。
二、按犯罪事實應依證據認定之，無證據不得推定其犯罪事實。又不能證明被告犯罪
    者，應諭知無罪之判決，刑事訴訟法第一百五十四條、第三百零一條第一項分別
    定有明文。又事實之認定，應憑證據，如未能發現相當證據，或證據不足以證明
    ，自不能以推測或擬制之方法，為裁判之基礎（最高法院四十年台上字第八六號
    判例參照）。而所謂證據，係指足以證明被告確有犯罪行為之積極證據而言，該
    項證據須適於為被告犯罪之證明者，始得採為斷罪之資料（參照最高法院六十九
    年臺上字第四九一三號判例）。又認定不利於被告之事實，須依積極證據，苟積
    極證據不足為不利於被告事實之認定時，即應為有利於被告之認定，更不必有何
    有利之證據，最高法院亦著有三十年上字第八一六號判例可資參照。
三、訊據上訴人即被告丑○○除坦承確有於本案二十五件公用工程之簽辦公文上，明
    予批示通知興興營造、峰義營造、瑞盈營造及天億營造、誠德營造、國聖營造等
    六家廠商參與比價及負責為工程底價之核定外，否認有何其餘犯行，辯稱：伊並
    不知道興興、峰義、瑞盈等三家營造廠商均係由丙○○一人所實際經營者，而本
    案之二十五件工程，乃係由鄉民提出後，再經由建設課規劃，而該二十五件工程
    於比價之時，乃係由鄉公所之承辦人員啟封的，伊均不在場，伊所核定之工程底
    價，係『依工程預算書內之估定價格額度，以取整數』之方式為之，並無圖利廠
    商或有洩漏工程底價情事，伊於建設課承辦人員所簽辦之公文上會批示應通知興
    興營造、峰義營造、瑞盈營造等廠商來參與比價，係依據各工程類別及以往廠商
    所做工程優良與否而決定，主要也係因為上開該等廠商以前承包之工程做的不錯
    ，才會為如此之指定，伊所指定之三家廠商會恰好均係同一人即丙○○所經營的
    公司，乃係因為該三家公司在類別上都是相同性質之廠商，伊當時如果知悉興興
    、峰義、瑞盈等三家營造廠商均係由丙○○為實際所經營者，伊就不可能會為如
    此之指定，而鄉公所是分層負責的，如果廠商比較會分析計算，自然其得標金額
    也會較於接近，伊並無任何營私舞弊情事，本件乃係屬於地方派係之選舉恩怨，
    伊在工程發包之時指定三家廠商乃係伊本身之職責所在等語。上訴人即被告丙○○則除坦承確實係為興興營造、峰義營造、瑞盈營造三家公司之實際負責人及曾
    經向天億營造、誠德營造、國聖營造三家公司借牌投標工程之情事外，亦否認有
    何其餘犯行，辯稱：伊並未曾有向丑○○要求關照其本人所經營之興興營造、峰
    義營造、瑞盈營造等三家公司，且因為伊常常在標工程，故知道應該要怎麼算，
    而其計算標價之方法乃是以固定之單價再乘以數量，即可得以計算出應標之價額
    ，且又有鄉公所之預算書以為計算依據，故其得標工程之價額會接近於鄉公所核
    定工程之底價，伊不知道丑○○為何會同時指定其所經營之興興、峰義、瑞盈等
    三家營造廠商來參與工程比價，亦未有告知過丑○○關於興興營造、峰義營造、
    瑞盈營造等三家公司，伊係實際之經營者，更未曾在丑○○所經辦之公用工程上
    有為任何串謀之舞弊情事云云。
四、經查：
  (一)被告丑○○固曾於原審調查中坦稱伊曾經有與被告丙○○打過二次牌等語，惟被
    告丑○○既為大園鄉長，對本案廿五件工程批示三家不同負責人之營造廠進行比
    價，係政府授予之行政裁量權，並無違反法令之處。縱使其認識三家營造廠之負
    責人而批示邀請參加工程比價，亦無違法可言。法律並無禁止凡與機關首長熟稔
    、私誼甚篤之營造業負責人或其親戚、朋友不可受邀參加營繕工程之比價。況依
    據桃園縣政府暨所屬機關學校營繕工程及購置、定製變賣財物招標、比價、議價
    注意事項第四點規定，營繕工程在二百五十萬（包括二百五十萬元）以上，未達
    二千五百萬元者，一律採用招標（通信投標公開）方式辦理。而第五點規定，營
    繕工程在四萬元（包括四萬元）以上，未達二百五十萬元（不含二百五十萬元）
    者，得由二家以上廠商開具估價單，以比價方式辦理。因此公開招標以通信投標
    ，不可限制廠商，作業時應通知營造公會，刊登報紙公告週知。而比價方式則不
    必通信投標，不必通知營造公會，不必刊登報紙，不必公告週知，因由二家以上
    廠商開具估價單進行比價，所以需限制廠商，而被告丑○○為鄉長，據此批示三
    家廠商比價，於法並無抵觸；又因比價與公開招標之無限制廠商有別，往往主辦
    單位係找自己熟稔而信賴或有過合作經驗之廠商來比價，此為各界在作營繕工程
    時之慣例，如謂有熟稔之關係即應迴避，每次工程豈非均要找不識之廠家始能比
    價？則有信賴關係者反排除在外而不得承作工程，此有違常情及一般營繕工程之
    作法。茲本案廿五件營繕工程全屬以比價方式辦理，被告丑○○批示熟悉之廠家
    參加比價，並不違背情理法，公訴人誤以二百五十萬元以上公開招標比價辦理之
    作業流程檢視系爭之小型工程，並隱喻有熟稔關係即有弊端，殊有誤會並嫌率斷
    ，合先說明。
  (二)況查被告丑○○在桃園調查站應訊時，除始終否認丙○○曾要求伊照顧關照任何
    建設公司外，並稱伊不知峰義營造、瑞盈營造實際亦均為被告丙○○負責之公司
    ，也不知丙○○向天億營造、誠德營造、國聖營造借牌之事，伊曾叫建設課人員
    提供以往曾承包大園鄉公所工程的優良廠商名單作參考，才指定參與比價的廠商
    云云（見八七、三、十及八七、五、七調查筆錄）；查被告丑○○所辯伊曾叫建
    設課人員提供以往曾承包大園鄉公所工程的優良廠商名單作參考，才指定參與比
    價的廠商，符合前述主辦單位往往找自己熟稔而信賴或有過合作經驗之廠商來比
    價之工程界慣例，再參以興興、峰義、瑞盈、天億、誠德、國聖等六家公司執照
    所載負責人名義各不相同，且與其他眾多廠商同時列入名單之情形，自不得限制
    該六家公司參與比價，丑○○之上開供述尚非全無可採。茲系爭廿五件工程鄉長
    丑○○依法請兩家以上廠商比價，若廠商間互通訊息，壟斷工程標價、或互相借
    牌，乃廠商一方之內部行為，鄉長既從未主持開標，也未獲得業務單位或監標者
    簽報上述弊端，自未必知悉是否有陪標或圍標情形，而廠商是否涉有公平交易法
    ，乃另一問題，不能謂與被告丑○○有關。再者，押標金係同銀行且連號者，在
    審標時，承辦員可用主觀意識懷疑有圍標或違規情事時，固可建請停止開標、或
    廢標，但承辦員既從未簽報，且丑○○從不主持開標，亦不負責審押標金，則標
    單是否同一人筆跡，支票連號與否，概與丑○○無關，被告丑○○辯稱其完全不
    知情，尚符情理，可以採信。
  (三)按地方所需建設之工程項目，是由各村村長向鄉公所申報後，視各工程之急迫性
    ，由建設課課長壬○○決定優先順序，鄉公所建設課派技術人員會同村長，到現
    場實地勘查測量規劃而依法呈報產生，此經本院於八十九年八月三日訊問證人陳
    來發（大園鄉和平村村長）、辛○○（大園鄉三石村村長）、己○○（大園鄉竹
    圍村村長）、及丁○○（大園鄉海口村村長）等四人皆稱工程是由村民向其反應
    ，再由村長向鄉公所申報，是依各村之需求往上呈報，並非由鄉長主導由上往下
    安排。而工程預算之編列是由鄉公所建設課會同村長等現場勘查、測量後由建設
    課之工程員負責計算工程數量及繪製書圖，核計工程費，編列預算書後送交技士
複核後，呈交建設課課長核章，再呈主計人員及秘書或鄉長完成預算書核章，是
    經層層負責、監督，始能完成工程預算書，此亦經本院於上開訊問時，由證人游
    文州、子○○（二人為大園鄉公所建設課工程員），戊○○、甲○○（二人為大
    園鄉公所建設課技士）等四人明確說明工程預算書編列之流程，且鄉長即被告丑
    ○○從未指示每件工程費不得超過新台幣二百五十萬元。茲鄉長丑○○對於工程
    預算書金額既無決定權，是由建設課工程員計算工程預算金額，製作預算書，分
    層負責核章完成的，俟發包承辦員依規定以金額大小分四類簽辦招商，對工程員
    所定工程預算書金額，鄉長無權干涉，且只有刪減權，無增加權；由此可知，鄉
    長無權選定小型零星工程，亦無由規避法令，本案廿五件工程既屬比價作業，由
    下往上呈核，鄉長無主導權，在核定招標底檟時，亦不得超過預算所編列之金額
    ，豈有「浮報工程款」之可能，自無從圖利廠商。
  (四)再者，工程投標時，除被告丑○○可依職權選定優良廠商進行投標，於工程預算
    未逾新臺幣二百五十萬時，鄉長從未主持發包，亦未到場，而是由鄉公所主計主
    任或其助理在場監標，此由證人癸○○（大園鄉公所主計主任）於本院上開訊問
    時證實，且證人乙○○（建設課技士）於本院八十九年十一月三十日訊問時也證
    稱二百五十萬元以上之工程，鄉長或秘書才參加投標過程，而證人乙○○亦說明
    發包過程是由其承辦，比價記錄表是由簡雪鳳（建設課發包協辦）制作，押標金
    亦是由簡雪鳳擬定後，由建設課課長決行，鄉長即被告並未參加，而比價日期是
    決定、發交後才知會鄉長，顯見發包過程被告丑○○並未參與。茲鄉長丑○○並
    無實際參與主持投標廠商之比價程序，只因開標承辦員為讓鄉○○道開標業已完
    成，事後才將比價紀錄表送請鄉長蓋章或簽名，但比價紀錄表並無鄉長簽字欄，
    因而鄉長只有簽在主持人欄，事實上鄉長並未主持開標。查比價紀錄表確無鄉長
    簽字欄，丑○○辯稱是事後下屬呈上開標結果，始簽在主持人欄表示核閱，即屬
    可信；是公訴人或原審判決以「丑○○親自主持比價過程」及「丑○○主持僅有
    徒具於形式之比價程序」、「製作形式上之比價紀錄表」，進而推論鄉長與丙○○間『互相勾結、共同舞弊』，尚嫌誤解。
  (五)如前所述，在營繕工程比價流程內，工程之規劃、設計編製預算書，係屬專業技
    術範圍，是建設課工程員庚○○、子○○、寅○○、邱俊仁等四人負責規劃、設
    計、編製，由戊○○、朱建民、乙○○、余育仲負責複核，建設課課長督導蓋章
    ，由秘書袁清泉代鄉長決行，均非鄉長丑○○一人所能主導，俟完成預算書後，
    仍需列入鄉總預算內，送鄉民代表大會審議通過後，再由建設課依工程費金額分
    類招標方式，並視工程需要簽辦發包招商，其作業流程是由下往上呈報，鄉長丑
    ○○僅負責工程底價之核定及批示較優良二家以上營造廠進行比價。再查，系爭
    廿五件工程非屬連續性，其中摻雜其他工程，共計一百四十七件之多，其核定底
    價自亦非連續性。廿五件工程係依規定採最低標方式辦理比價，核定之底價金額
    與得標金額相差一千元者計七件工程，其相差二千元者計六件，相差四千元者計
    一件，相差伍仟元者計二件，相差六仟元、七千元、壹萬四千元、貳萬元、二萬
    二仟元、三萬元、三萬四千元、八萬元、零元者各一件工程。果真鄉長即被告丑
    ○○與丙○○有如公訴意旨所指「互相勾結，共同舞弊」、「互通底價訊息」之
    情事存在，儘可全部相差一、二千元得標，不必留有十二件相差數萬元等，反而
    少獲得累計二一九、○○○元之標價，茲未如此，顯見二人之間應無不法行為存
    在。況八十五年二月廿九日至八十六年六月卅日期間，尚還有其它比價工程總計
    一百四十七件之多，其底價與得標金額相差一、二千元或數千元之廠商亦不在少
    數，豈得亦謂「互通底價訊息，而共同舞弊」？是被告丙○○辯稱：比價工程時
    ，所領得之比價估價單內，工程項目及數量均已填好，被告只須根據以往承包工
    程之相類似工程項目單價乘以數量，即可算出工程價款，再加以一般公用工程公
    家機關要求比價廠商所提出之押標金約是工程款之一成，是被告自可輕易的推算
    出工程價格大約多少，故系爭工程價款完全係被告丙○○自行算出，丑○○並未
    洩露底價予被告；及被告丑○○辯稱：伊在職鄉長六年期間，替大園鄉公所做過
    的工程之廠商高達九十四家，曾經選定的廠商超過五十家以上，非獨厚興興、瑞
    盈、峰義三家公司而已，即非不可採信。準此，就整體比較之下，既尚有其他營
    造廠得標承攬工程之件數與金額遠比丙○○所經營之營造廠還多，實不能於未與
    其他廠商比較之下，獨挑丙○○所承攬之二十五件工程，即臆斷泛指被告丑○○
    經辦公用工程舞弊，圖利特定廠商丙○○。
  (六)查系爭廿五件工程得標廠商，依規定雙方應於一定期間內訂定合約，申報開工，
    由建設課長分別派專業工程員監工，代表甲方（大園鄉公所）以執行合約監督施
    工品質、進度、尺寸之查驗、施工測量、工程變更事項，填報工程監工日報表、
    工程施工前、中、後及其細部材照像存證，竣工圖之繪製及完工後，再由建設課
    長指派專業技士訂期驗收，並會同主計室派員監驗，並製作驗收紀錄。是工程之
    監工及驗收階段是由建設課工程員、技士、課長負責，並非鄉長之職責，此亦由
    前述大園鄉公所建設課技士戊○○於本院前開訊問時證述屬實；矧政府機關各項
    工作，本為分層負責，民選鄉長非十項全能，只負責業務監督之責，至於專業技
    術，則由業務單位負全責，故工程驗收本非鄉長職責。原審判決認前開二十五件
    工程中編號第十一號、十二號工程驗收記載不明有偷工減料之情形，業經證人甲○○（建設課技士）於本院前開訊問時說明是由其驗收，且有按合約規定驗收完
    成。另編號十三號、十九號工程原審認無驗收資料，惟查該工程是案發後才完工
    ，至八十七年五月才驗收，應是調查局調查本案時尚未完工，何來驗收之有？查
    該工程現已確實驗收、決算，是原判決所認有偷工減料云云與事實不符，況驗收
    並非被告之權責亦未參與，遑論有任何舞弊之情形。
  (七)由前述公文流程即看出，系爭工程係由發包人員管雪鳳擬稿，由技士乙○○承辦
    ，由建設課長壬○○代為決行。足以證明通知比價，並非鄉長之職責，鄉長從未
    通知廠商參與比價；原判決指「鄉長於八十五年六月廿九日早上通知廠商，下午
    比價」一節，顯與事實不符。矧查，政府機關在會計年度底（每年六月卅日），
    若營繕工程未發包、簽約完成，則工程費無法保留，故在業務單位自有時間緊迫
    性。查附表第九至十三號等五件工程，係八十五年六月二十八日即由丑○○指定
    瑞盈等三家比價，各該工程預算書在該日以前均已制作完竣，有各該工程卷可稽
    。時值八十五年六月底會計年度結束之際，為把握時效，其經辦人乃於當日先行
    電知相關廠商前往取件配合議價，再於次日即八十五年六月廿九日補發通知公函
    。觀之大園鄉公所函送本院之發包工程明細表中，每一年度之六月發包工程件數
    均超過其他月份數倍之多，即可知該鄉公所確有於每年六月會計年度將結束之際
    ，就未了事項趕辦工程發包之跡象，非僅八十五年六月二十九日才有趕辦五件發
    包之事。況該五件工程發文比價函稿係由簡雪鳳、乙○○擬辦，建設課長決行，
    並非鄉長丑○○決行，自與鄉長無關。原審未察及此，遽認該五件工程之比價發
    包，係有違常理及經驗法則，自有誤會。
  (八)據上所陳，指定兩家以上的廠商、核定底價，是鄉長丑○○的職責與義務，依據
    桃園縣政府暨所屬機關學校營繕工程及購置、定製變賣財物招標、比價、議價注
    意事項辦理，難認有何違法。矧系爭工程既經專業人員逐項計算後提出預算書，
    丑○○所核定之底價復低於預算書之總價，而廠商之得標價又低於底價，業如前
    述，則被告丑○○等大園鄉公所公務員自無「浮報工程價額」之可言。且又無任
    何證據足認各該工程完工後之客觀價額，與其原得標之價金金額，究有何不相當
    之對價關係存在，自不能以臆測之詞而認有何共同舞弊或圖利之情事。至公訴意
    旨另指編號一至六號之工程公文簽辦單上被告丑○○之批示經修正液塗改為丙○○所經營之興興、峰義、瑞盈等三家營造，經原審質之丑○○，據稱：是其中一
    件有寫錯一字，我叫小姐改，小姐弄錯，結果六件都用修正液塗掉，我本來這六
    件就發包這三家等語（見原審卷第一○二頁）；第查，文件寫錯用修正液塗改，
    乃正常之事，且用修正液塗改，明眼可見塗改痕跡，顯非偽造文書之手段，如被
    告丑○○有心作假，何以用此拙劣手段？是其所辯寫錯才改，尚無違情理，自不
    能執此一端而捕風捉影。另公訴意旨又以編號十三號之大園鄉內海村一鄰護岸改
    善工程，被告丙○○竟於「得標前」即已先行施作達六十餘公尺，豈非先施作再
    補辦發包程序云云，惟據被告丙○○於原審辯稱：那是我的師傅做別件工程除草
    過界，不算是施工，那件工程名稱內海國小護岸工程（縣政府發包之工程），因
    地點連接，做內海工程整理超過，不算是此案之施工等語（見原審卷第三十六頁
    反面），茲該兩工程既然地點連接，而縣政府發包之內海國小護岸工程又本是丙○○所承作，則其師傅整理超過而除草過界，或有難免，所辯不算是施工云云亦
    無違情理，此部分並非適於為被告犯罪證明之積極證據，不足採為斷罪之資料，
    而為不利被告之認定。末查，被告丑○○既不能證明有何經辦公用工程而共同舞
    弊或圖利情事，則無公務員身分之丙○○被指為共犯亦屬無據，並無犯貪污罪之
    可言；至丙○○是否另有圍標行為而涉公平交易法，乃另一問題（詳後述），且
    其縱有圍標行為，因無任何積極證據證明有與丑○○通同舞弊情事，已如前述，
    是被告丙○○涉犯貪污罪部分，亦屬不能證明。
五、公訴意旨另略以：被告丑○○另並有與大園鄉公所建設課承辦人員乙○○等人利
    用不實之丙○○所提供三家廠商之虛偽比價資料，以製作不實之比價紀錄表，並
    另由被告丙○○就同一水平競爭之所有投標廠商共同以圍標之聯合方式，決定得
    標廠商，而彼此相互約束事業活動，致被告丑○○、丙○○所各內定之得標公司
    ，以與核定底價極相近、甚或完全相同之金額圍得如附表所示之工程，所為亦並
    已足以影響營造業供需之市場功能，因認被告丑○○、丙○○二人之上開所為，
    亦另涉有刑法第二百十三條之公務員登載不實文書罪、及公平交易法第十四條、
    第三十五條之事業禁止聯合行為之規定。惟查：（一）比價紀錄表本質上僅係屬
    於一種行政程序（手續）上之證明資料，主要乃係用以證明各件工程發包已經過
    有廠商投標比價之作業程序過程後，始交由投標價最低之得標廠商承攬之程序證
    明，至於參與比價廠商名義人，有無欲為真正投標之意思，則係屬已入於實質上
    之內層次問題，亦不能僅以程序上之比價紀錄表資料來證明之，故比價紀錄表所
    登載之內容，有無已足生損害之不實情事，亦僅須要為形式上之稽查即可，並不
    必要進入於實質上審認之層次探究之。第查，本案之二十五件公用工程，比價紀
    錄表之登載內容，乃係表示已有廠商（興興、峰義、瑞盈及天億、誠德、國聖營
    造）之比價程序經過，包括工程係屬於第幾次比價，再登列各廠商名義、標價、
    順位、得標等，既業經列席人、監標人、主持人簽名見證程序之進行，應推認程
    序真實，雖此等比價資料均僅係為壟斷標價以達其高價得標工程之目的，惟就形
    式上言之，本案二十五件公用工程之比價紀錄表上所登載之參與比價廠商名義人
    、投標之價格等資料，核與被告丙○○之用為參與比價之廠商名義人、所書寫之
    投標價格等陪標資料，仍然係屬兩相符合，無何登載不實，且業經列席人、監標
    人、主持人簽名見證程序之進行，亦應推認比價程序真實進行，此外，又不能證
    明比價紀錄表在形式上有何其他足生損害之不真切或不存在之虛偽不實登載，故
    尚無刑法第二百十三條之公務員登載不實文書罪問題。（二）次查，公平交易法
    業於八十八年二月三日修正公布，並已生效，修正後之罰則乃係規定違反公平交
    易法第十四條事業禁止聯合行為之規定者，依同法第三十五條之規定，尚須「經
    中央主管機關依第四十一條規定限期命其停止、改正其行為或採取必要措施，或
    停止後再為相同或類似違反行為者」，處行為人三年以下有期徒刑、拘役或科或
    併科新臺幣一億元以下罰金。上開刑罰之前提要件，乃修正前之原法條內容所未
    具，修正後既已規定有上開「先行政後司法」之原則，且此一原則要素之規定已
    經結合成為犯罪構成要件之一部分。故有關本案之二十五件公用工程，被告丙○○行為之時，中央主管機關既並無從依修正後之法律規定先命其停止、改正其行
    為或採取必要措施，則此項法律內容修正之反射效果係有利於行為人即本件被告
    丙○○，依刑法第二條第一項之從新從輕原則之規定，即應適用公平交易法修正
    後之規定，故事業主即被告丙○○關於其持用興興、峰義、瑞盈及天億、誠德、
    國聖營造等六家廠商名義之比價資料，互相陪標，並藉以配合限制其他廠商參與
    比價之作業程序而壟斷公用工程標價，此部分之行為，犯罪構成要件核不該當，
    自不能對事業主即被告丙○○論以公平交易法第十四條、第三十五條之違反事業
    禁止聯合行為之罪名，而被告丑○○並非事業主，亦無共犯本罪之可言。
六、綜上所述，本件公訴意旨或原判決所指證據，多為情況證據或推測臆斷之詞，其
    證據並不足以證明被告犯罪，依前揭判例意旨，認定不利於被告之事實，須依積
    極證據，苟積極證據不足為不利於被告事實之認定時，即應為有利於被告之認定
    ，更不必有何有利之證據，亦不能以推測或擬制之方法，為裁判之基礎。本件尚
    不能證明被告二人犯罪，原審未詳研求，遽對被告二人為論罪科刑之判決，容有
    未當。被告等上訴意旨否認犯罪而指摘原判決不當，為有理由，原判決既有可議
    而無可維持，自應撤銷改判，另諭知被告二人無罪。
七、本判決既認被告無罪，則臺灣桃園地方法院檢察署移送併辦八十九年度偵字第九
    三六、九三七號被告丑○○瀆職、貪污案卷，與本件即無連續犯之裁判上一罪關
    係，無從併案審理，應退回檢察官另行偵查，附此敘明。
據上論斷，應依刑事訴訟法第三百六十九條第一項前段、第三百六十四條、第三百零
一條第一項，判決如主文。
本案經檢察官洪威華到庭執行職務。
中      華      民      國    九十      年      四      月    二十七    日
                            臺灣高等法院刑事第十二庭
                                    審判長法  官  劉  景  星
                                          法  官  陳  博  志
                                          法  官  陳  志  洋
右正本證明與原本無異。
如不服本判決應於收受送達後十日內向本院提出上訴書狀，其未敘述上訴之理由者並
得於提起上訴後十日內向本院補提理由書（均須按他造當事人之人數附繕本）。
                                          書記官  顧 倪淑 貞
中      華      民      國    九十      年      四      月    三十      日


司法院資訊處製作；財團法人民間司法改革基金會備份。
